【裁判字號】    92,再小抗,1
【裁判日期】    920711
【裁判案由】    給付違約金
【裁判全文】
臺灣高雄地方法院民事裁定  九十二年再小抗字第一號
    抗  告  人  美商花旗銀行股份有限公司高雄分公司
    法定代理人  林宏璋
    相  對  人  甲○○
右當事人間給付違約金事件，抗告人對於中華民國九十二年三月二十一日本院高雄簡
易庭九十二年雄再小字第一號裁定，提起抗告，本院裁定如左：
    主      文
抗告駁回。
抗告費用由抗告人負擔。
    理      由
一、抗告意旨略以：原裁定固以抗告人於收受前訴訟程序第一審判決時，即知該判決
    有適用法規顯有錯誤之情事，且已提起上訴，竟不於上訴時依法主張，致遭駁回
    上訴，依民事訴訟法第四百九十六條第一項但書之規定，其提起再審之訴顯不合
    法為由，駁回抗告人提起之再審之訴。惟依最高法院八十九年台上字第三四三號
    及八十九年台上字第二三九九號判決意旨所示，如上訴人係因不合法而被駁回者
    ，因上級法院並未就上訴之事實理由為實體審理，自無不許以相同事由提起再審
    之訴之理，是原裁定逕認抗告人所提出之再審之訴之理由，既經前訴訟程序之上
    訴法院駁回，自不得再提起再審之訴，顯與前開最高法院判決意旨不符，且有違
    民事訴訟法第四百九十六條第一項但書之規定，而有違誤，爰依法提起抗告等語
    。
二、按再審之訴，應於三十日之不變期間內提起，此期間自判決確定時起算，但再審
    理由知悉在後者，自知悉時起算，民事訴訟法第五百條第一、二項定有明文。又
    「當事人對於第一審或第二審之判決，雖於上訴期間內提起上訴，但因上訴不合
    程式致被駁回者與未提起上訴同。如非另有合法之上訴，其第一審或第二審判決
    ，仍於上訴期間屆滿時確定。」，最高法院二十三年台抗字第三二四七號判例參
    照。本件抗告人固主張原確定判決（即本院九十一年雄小字第八一一號判決）有
    民事訴訟法第四百九十六條第一項第一款之再審事由，而據以提起本件再審之訴
    。惟查，本院前開民國九十一年雄小字第八一一號判決，經於九十一年十一月五
    日送達抗告人後，抗告人即於同月九日向本院提起上訴，然嗣因未於上訴法院限
    定期間內依法補正上訴理由，乃經上訴法院於同年十二月三十日以九十一年度小
    上字第一三七號裁定駁回上訴，該裁定並於九十二年一月八日送達抗告人之情，
    業據本院依職權調閱九十一年度小上字第一三七號給付違約金事件歷審卷宗，核
    閱無訛。本件抗告人對於本院前開九十一年雄小字第八一一號判決，雖曾於上訴
    期間提起上訴，然該上訴既因不合法致遭駁回，依諸上開判例所示，自與未提起
    上訴同，是本院九十一年雄小字第八一一號第一審判決，自應於上訴期間屆滿時
    確定（即該判決於九十一年十一月五日送達抗告人後，於二十日之上訴期間屆滿
    即九十一年十一月二十五日，即告確定）。又前開九十一年雄小字第八一一號判
    決既於九十一年十一月二十五日即告確定，有如前述，則依諸前揭民事訴訟法第
    五百條第一、二項之規定，抗告人自應於九十一年十二月二十五日前提起再審之
    訴，始未逾提起再審之訴之不變期間。乃再審原告遲至九十二年一月二十九日始
    向本院高雄簡易庭提起本件再審之訴（此有本院章戳在卷可稽），顯已逾前開三
    十日之不變期間，而不合法甚明，是本件再審之訴自應予駁回。原裁定理由雖屬
    不當，然其結論並無違誤，是抗告人執詞指摘原裁定不當，求予廢棄，為無理由
    ，應予駁回。
三、結論：本件抗告為無理由，爰依民事訴訟法第四百三十六條之三十二第三項、第
    四項、第五百零五條、第四百九十二條第一項、第九十五條、第七十八條，裁定
    如主文。
中      華      民      國    九十二    年      七      月     十一     日
                              臺灣高雄地方法院民事第五庭
~B審判長法    官  陳嘉惠
~B法          官  鍾素鳳
~B法          官  徐美麗
右為正本係照原本作成。
本裁定不得抗告。
中      華      民      國    九十二    年      七      月     十一     日
~B法院書記官  楊明月


司法院資訊處製作；財團法人民間司法改革基金會備份。
